Beispielablieferung für LARIS
Elektronisches Archiv
EAR
Staatskanzlei
- Aktenplan Kantonsrat und Regierung, AP Räte; 8910465585691065172:11449852:1120210416004
  - Gesundheitspflege, Sozialversicherung, Sozialhilfe, 3; 5261788582912246550:11171801:1122555870344
    - Gesundheitspflege, 31; 4504173896742532066:5317362:1122565246621
      - Allgemein, 310; einschliesslich Suchthilfe (-fürsorge) und Spitex Reintegration nach Krankheit und Invalidität, ohne stationäre (AKP Nr. 32); 262759323463322332:20783793:1122565262059
        Gesundheit; Pflege; Sanität; Samariter; Alkoholfürsorge; Sucht; Spitex; spitalextern; Rehabilitation; Wiedereingliederung; Betreuung
        - V. N GesG, 12.01.2006; 22.06.02; V. Nachtrag zum Gesundheitsgesetz; Gesundheitsdepartement; KR Gesetzgebung
          RIS technical ID
          {46D927EE-D0C8-4292-8169-43643564C6EA}
          - Botschaft und Entwurf der Regierung vom 31. Januar 2006, 2006-02-01 10:22:19; Botschaft Bericht
            {5AE81DB5-F917-48D2-A7F5-FC98B309688E}
          - Anträge der vorberatenden Kommission vom 15. März 2006, 2006-03-22 11:04:41; Antrag
            {D5099D12-A606-4931-949D-A0D211B438A3}
          - Antrag SVP-Fraktion vom 3. April 2006, 2006-04-04 11:03:11; Antrag
            {F20F4BE7-1DCF-4F53-B07E-01E0E34060D4}
          - Anträge CVP-Fraktion vom 3. April 2006, 2006-04-04 11:03:47; Antrag
            {F6BDD111-8839-4FFA-8EF6-AA9D7FC871DC}
          - Anträge Baer-Oberuzwil vom 3. April 2006, 2006-04-04 11:04:42; Antrag
            {1572898D-1A79-4EF6-BA28-881602B1780A}
          - Anträge FDP-Fraktion vom 3. April 2006, 2006-04-04 11:05:30; Antrag
            {E9FBEE54-CD9A-40BF-95BF-BF1401A392AC}
          - Anträge FDP-Fraktion vom 3. April 2006, 2006-04-04 11:06:04; Antrag
            {3C76E214-1998-4606-9E3D-7C342891FA7C}
          - Antrag SP-Fraktion vom 3. April 2006, 2006-04-04 11:06:39; Antrag
            {AA157931-B48F-4763-A57C-4F95AB16B25D}
          - Antrag SP-Fraktion vom 3. April 2006, 2006-04-04 11:07:08; Antrag
            {626FADF6-8243-4DF7-94D6-363D99EA74E4}
          - Ergebnis der 1. Lesung des Kantonsrates vom 3. und 4. April 2006, 2006-04-20 08:36:44; Erlass
            {216AC389-0EA3-4E5B-94BA-C38E74CF9289}
          - Antrag der Redaktionskommission vom 6. Juni 2006, 2006-06-07 10:13:39; Antrag
            {09665B79-F760-460F-9149-DD7D2E3F7BAE}
          - Referendumsvorlage vom 7. Juni 2006, 2006-06-26 16:04:33; Erlass
            {C5A4CED7-BF74-4941-95AB-2E80AE543FD1}
          - Aktuelle Mitgliederliste, 2006-07-31 11:48:03; Mitgliederliste
            {E630B8B2-A3E3-4FD9-BEC0-1C2B199DB990}
          - In der Gesetzessammlung veröffentlicht im September 2006, 2006-10-05 19:05:43; Erlass
            {B6BF26C7-6674-44A9-BD43-A0D634B73BA4}